# 合并报表中购买少数股东权益

提问人：15685193118 时间：2023-03-11 18:09:15
请教陈版主
在合并报表中，购买少数股东权益中合并分录的做法
在 2022 年 5 月，母公司支付13312138.38元购买少数股东股权，此时合并报表中少数股东权益1691633.79元，在编制合并抵消分录时，
借：少数股东权益1691633.79
资本公积11620504.59
贷：长期股权投资13312138.38
由于不存在其他资本公积余额，而此时合并报表中资本公积为-11620504.59元，资本公积为负数是否合理？如果不合理需要怎样调整呢？

回答人：chenyiwei
一般理解合并报表中的资本公积为负数是可以接受的。因为合并报表会计主体不是法人主体，其中权益类各具体项目的金额不像个别报表中那样，在《公司法》中有特定的法律上的含义，例如合并报表中的未分配利润不能作为利润分配的依据。
如果难以接受合并报表中的资本公积负数余额，也可以像个别报表那样，不足冲减的差额依次冲减盈余公积和未分配利润。